# 三包费、售后服务费列报问题

提问人：依然特雷西 08290829 时间：2020-11-27 16:55:00
如果销售合同约定存在质保、三保或者保修政策。那三保质保等费用是否应视为合同履约成本，通常在确认收入时，会按照以往的经验计提三包或质保费用，以前此部分是在销售费用列报的，那现在是否应将此部分作为 合同履约成本 而列报成营业成本。@chenyiwei

回答人：chenyiwei
保证性质保相关的预计负债的计提金额仍然是计入销售费用，不列入合同履约成本和营业成本。